ro-RO: Metoda de redare: Răzuit; Scuturat; Lovit; Lovit și scuturat; Altele
ja: 演奏方法: こする; 振る; 打つ; 打つ・振る; その他
pt-PT: Método de jogo: Raspado; Agitado; Percutido; Percutido e agitado; Outro
sl-SI: Način igranja: Praskanje; Stresanje; Udarjanje; Udarjanje in stresanje; Drugo
en: Playing method: Scraped; Shaken; Struck; Struck & shaken; Other
tr: Oynama yöntemi: Sürterek; Sallayarak; Vurarak; Vurarak ve sallayarak; Diğer
th: วิธีการเล่น: ขูด; เขย่า; ตี; ตีและเขย่า; อื่นๆ
cs: Způsob hraní: Škrábané; Třesené; Úderné; Úderné a třesené; Jiné
el: Τρόπος παιχνιδιού: Με ξύσιμο; Με κούνημα; Με χτύπημα; Με χτύπημα και κούνημα; Άλλο
lt-LT: Grojimo būdas: Braukimas; Kratymas; Mušimas; Mušimas ir kratymas; Kita
fi: Soittotapa: Raaputettava; Ravistettava; Lyötävä; Lyötävä ja ravistettava; Muu
da: Spillemetode: Skrabet; Rystet; Slået; Slået og rystet; Andet
sv: Spelmetod: Skrapad; Skakad; Slagen; Slagen och skakad; Övrigt
ru: Способ игры: Трением; Встряхиванием; Ударом; Ударом и встряхиванием; Другое
pl: Metoda gry: Pocieranie; Potrząsanie; Uderzanie; Uderzanie i potrząsanie; Inna
pt-BR: Método de tocar: Friccionado; Agitado; Percutido; Percutido e agitado; Outro
it: Modalità di gioco: Strofinato; Scosso; Percosso; Percosso e scosso; Altro
sk-SK: Spôsob hry: Škrabaním; Trasením; Úderom; Úderom a trasením; Iné
zh-CN: 演奏方式: 刮擦式; 摇动式; 敲击式; 敲击与摇动式; 其他
nl: Speelmethode: Geschraapt; Geschud; Geslagen; Geslagen en geschud; Overig
hu: Játékmód: Kapart; Rázott; Ütött; Ütött és rázott; Egyéb
es: Método de juego: Raspado; Agitado; Golpeado; Golpeado y agitado; Otro
fr: Mode de jeu: Gratté; Secoué; Frappé; Frappé et secoué; Autre
nb: Spillemetode: Skrapet; Ristet; Slått; Slått og ristet; Annet
hr-HR: Metoda igranja: Struganje; Protresanje; Udaranje; Udaranje i protresanje; Ostalo
ko: 연주 방법: 긁기; 흔들기; 치기; 치기 및 흔들기; 기타
vi: Phương pháp chơi: Cạo; Lắc; Gõ; Gõ & lắc; Khác
bg-BG: Метод на игра: Стъргане; Разклащане; Удряне; Удряне и разклащане; Други
zh-TW: 演奏方式: 刮擦; 搖晃; 敲擊; 敲擊和搖晃; 其他
de: Spielweise: Geschabt; Geschüttelt; Geschlagen; Geschlagen & geschüttelt; Sonstige